【裁判字號】    97,消債更,100
【裁判日期】    980121
【裁判案由】    更生事件
【裁判全文】
臺灣雲林地方法院民事裁定           97年度消債更字第100號
債  務  人  甲○○
代  理  人  白裕棋律師
上列債務人聲請消費者債務清理事件，本院裁定如下：
    主  文
更生之聲請駁回。
程序費用由債務人負擔。
    理  由
一、按更生之聲請有下列情形之一者，應駁回之：一、債務人曾
    依本條例或破產法之規定而受刑之宣告；二、債務人曾經法
    院認可和解、更生或調協，因可歸責於己之事由，致未履行
    其條件；三、債務人經法院通知，無正當理由而不到場，或
    到場而不為真實之陳述，或拒絕提出關係文件或為財產變動
    狀況之報告，消費者債務清理條例第46條定有明文。又聲請
    更生或清算不合程式或不備其他要件者，法院應以裁定駁回
    之，但其情形可以補正者，法院應定期間先命補正，復為同
    條例第8 條所明定。
二、本件聲請意旨略以：債務人積欠中國信託商業銀行股份有限
    公司等金融機構無擔保債務約共新臺幣（下同）1127,942元
    ，於消費者債務清理條例施行前，曾依照銀行公會會員辦理
    無擔保債務協商機制，與最大債權金融機構中國信託商業銀
    行成立協商，約定債務人每月須清償28,918元，因債務人以
    前經營服飾店每月收入約三萬至四萬元，但在民國95年間因
    各種營運成本提高，每月收入約減至25,000元，又需扶養祖
    父、父母及負擔二名妹妹的學雜費，並於97年03月將原所經
    營之服飾店辦理停業，改至機械公司上班，目前債務人每月
    薪資約23,000元至25,000元，支出遠超過每月收入，在無法
    維持生活所需情況下，致無法正常繳款，顯屬不可歸責於己
    之事由，致履行困難，為此聲請更生等語。
三、債務人之主張，固據其提出協議書、債權人清冊、財政部台
    灣省中區國稅局財產歸屬資料清單、財政部台灣省北區國稅
    局94、95、96年度綜合所得稅各類所得資料清單、財產及收
    入狀說明書、存摺、戶籍謄本等原本或影本為證。惟查：
    債務人所稱其於97年03月以後職業及收入變動之情形，本院
    目前尚無法由稅務電子閘門調取，且其所稱需扶養祖父、父
    母及負擔二名妹妹的學雜費部分，牽涉其家庭成員狀及家
    庭收支情形，本院認有通知債務人本人親自到庭說明之必要
    （待債務人本人說明其家庭成員狀及收支情形後再通知代
    理人辦理應辦事項），乃於97年12月04日通知債務人於同月
    16日下午帶任職公司出具之97年各月領取之薪資證明到院
    ，雖該通知係於97年12月09日寄存於管區普仁派出所，如債
    務人未於97年12月15日以前向管區派出所領取，依規定債務
    人未於97年12月16日到庭，不能認為債務人遲誤期日，但至
    少債務人於97年12月20日以後亦應提出任職公司出具之97年
    各月領取之薪資證明，以供本院審核，但債務人並未提出。
    本院又於98年01月05日通知債務人於同月20日下午帶任職
    公司出具之97年各月領取之薪資證明到院，因本院仍認有由
    債務人本人親自到庭說明之必要，故此次係向債務人所報戶
    籍地及現住地分別送達，且均已合法送達，但債務人仍未到
    庭，亦未提出任職公司出具之97年各月領取之薪資證明，債
    務人顯係經法院通知，無正當理由而不到場，並拒絕提出關
    係文件，以供法院審核，而對於關係文件之欠缺，本院亦非
    未給予補正之機會。
四、本件債務人聲請更生，既有消費者債務清理條例第46條第三
    款所定情形，依上說明，自應駁回其更生之聲請，爰為裁定
    如主文。
中    華    民    國    98    年    1     月    21    日
              民事第一庭    法      官  邱瑞裕
上為正本係照原本作成
如不服本裁定，應於裁定送達後10日內，以書狀向本院提出抗告
，並繳納抗告費新臺幣1千元
中    華    民    國    98    年    1     月    21    日
                            書  記  官  賴成育


司法院資訊處製作；財團法人民間司法改革基金會備份。
